【裁判字號】    99,訴,262
【裁判日期】    990513
【裁判案由】    竊盜等
【裁判全文】
臺灣苗栗地方法院宣示判決筆錄           99年度訴字第262號
公  訴  人  臺灣苗栗地方法院檢察署檢察官
被      告  乙○
被      告  甲○○
指定辯護人  本院公設辯護人  丙○○
被      告  丁○○
被      告  戊○○
被      告  己○○
上列被告因違反森林法案件（起訴案號：99年度偵字第624 、15
32號），本院於中華民國99年5 月13日下午4 時許，在本院第4
法庭宣示判決，出席職員如下：
                      法  官  魏宏安
                      書記官  蕭雅文
                      通  譯  宋文琪
法官起立朗讀判決主文、犯罪事實要旨、處罰條文、附記事項，
及告以上訴限制、期間並提出上訴狀之法院，且諭知記載其內容
：
一、主  文：
    乙○犯森林法第五十二條第一項第四、六款之竊取森林主產
    物罪，處有期徒刑陸月，併科罰金新臺幣貳仟玖佰陸拾捌元
    ，有期徒刑如易科罰金、罰金如易服勞役，均以新臺幣壹仟
    元折算壹日。
    甲○○犯森林法第五十二條第一項第四、六款之竊取森林主
    產物罪，處有期徒刑捌月，併科罰金新臺幣貳仟玖佰陸拾捌
    元，罰金如易服勞役，以新臺幣壹仟元折算壹日。又犯森林
    法第五十二條第一項第四、六款之竊取森林主產物罪，處有
    期徒刑捌月，併科罰金新臺幣壹萬伍仟柒佰捌拾捌元，罰金
    如易服勞役，以新臺幣壹仟元折算壹日。扣案之大型鏈鋸壹
    臺、木製背架壹個、汽油桶壹個，均沒收。應執行有期徒刑
    壹年參月，併科罰金新臺幣壹萬捌仟柒佰伍拾陸元，罰金如
    易服勞役，以新臺幣壹仟元折算壹日。扣案之大型鏈鋸壹臺
    、木製背架壹個、汽油桶壹個，均沒收。
    丁○○犯森林法第五十二條第一項第四、六款之竊取森林主
    產物罪，處有期徒刑陸月，併科罰金新臺幣壹萬伍仟柒佰捌
    拾捌元，有期徒刑如易科罰金、罰金如易服勞役，均以新臺
    幣壹仟元折算壹日。扣案之大型鏈鋸壹臺、木製背架壹個、
    汽油桶壹個，均沒收。
    戊○○犯森林法第五十二條第一項第四、六款之竊取森林主
    產物罪，處有期徒刑陸月，併科罰金新臺幣壹萬伍仟柒佰捌
    拾捌元，有期徒刑如易科罰金、罰金如易服勞役，均以新臺
    幣壹仟元折算壹日。扣案之大型鏈鋸壹臺、木製背架壹個、
    汽油桶壹個，均沒收。
    己○○犯森林法第五十二條第一項第四、六款之竊取森林主
    產物罪，處有期徒刑陸月，併科罰金新臺幣壹萬伍仟柒佰捌
    拾捌元，有期徒刑如易科罰金、罰金如易服勞役，均以新臺
    幣壹仟元折算壹日。扣案之大型鏈鋸壹臺、木製背架壹個、
    汽油桶壹個，均沒收。
二、犯罪事實要旨：
（一）甲○○與乙○基於共同意圖為自己不法之所有之犯意聯絡
      ，於民國99年1 月28日23時許，由甲○○騎乘車號LMB-97
      9 號重型機車，乙○駕駛車號W4-2361 號自用小貨車，到
      苗栗縣南庄鄉○○村○○○道南庄事業區國有第10林班地
      3.2K處（衛星定位座標：X ：247243、Y ：0000000 ），
      竊取森林主產物牛樟木1 塊，得手後，並將該牛樟木搬至
      上開W4-2361 號小貨車上搬運離開，嗣於同日23時20分許
      ，先後行經該大湳林道0.3K處時，為警當場查獲。
（二）甲○○復與其舅舅丁○○、表弟戊○○及己○○間，基於
      共同意圖為自己不法之所有之犯意聯絡，於99年3 月10日
      17時許，由丁○○騎乘車號626-BCG 號重型機車，搭載戊○○並攜帶大型鏈鋸1 臺、汽油桶1 個，甲○○則駕駛車
      號3H-1232 號自用廂型車附載己○○並攜帶木製背架1 個
      ，到苗栗縣南庄鄉○○村○○○道南庄事業區國有第46林
      班地地號為苗栗縣南庄鄉○里○段74地號處（衛星定位座
      標：X ：255575、Y ：0000000 ），共同以大型鏈鋸砍伐
      竊取森林主產物牛樟木，將樹木裁成3 塊，得手後，並將
      該牛樟木搬至上開3H-1232 號車上搬運離開，嗣於同日22
      時許，在同鄉東河村鹿湖部落工寮內，為警當場查獲。
三、處罰條文：
    森林法第52條第1 項第4 、6 款，刑法第28條。
四、附記事項：
    本件被告乙○與甲○○共同竊取之森林主產物牛樟木1 塊，
    其山價（贓額）應為新臺幣（下同）1484元，有行政院農委
    會林務局新竹林區管理處回覆本院之公函在卷可憑（本院卷
    第58頁），故併科贓額2 倍之罰金為2968元，附此敘明。
五、本判決除有下列情形外，不得上訴：
（一）於本院訊問被告並告以所認罪名、法定刑及所喪失權利之
      程序終結前，被告撤銷協商合意或檢察官撤回協商聲請者
      。
（二）被告協商之意思非出於自由意志者。
（三）被告所犯之罪為死刑、無期徒刑、最輕本刑3 年以上有期
      徒刑之罪，或高等法院管轄第1 審案件。
（四）被告有其他較重之裁判上一罪之犯罪事實者。
（五）法院認應諭知免刑或免訴、不受理者。
（六）協商判決所科之刑，非屬宣告緩刑之刑、2 年以下有期徒
      刑、拘役或罰金。
六、如不服本件判決，而有前項各款所列情形之一者，得自收受
    本判決筆錄正本之日起10日內，向本院提出上訴書狀，上訴
    於第2 審法院（須附繕本）。
中    華    民    國    99    年    5     月    13    日
                  臺灣苗栗地方法院刑事第二庭
                            書記官   蕭雅文
                            法  官   魏宏安
以上正本證明與原本無誤。
                            書記官   蕭雅文
中    華    民    國    99    年    5     月    13    日
附錄本判決論罪科刑依據之法條：
森林法第52條第1項第4、6款
（加重竊取森林主、副產物罪）
竊取森林主、副產物而有左列情形之一者，處 6 月以上 5 年以
下有期徒刑，併科贓額 2 倍以上 5 倍以下罰金：
一、於保安林犯之者。
二、依機關之委託或其他契約，有保護森林義務之人犯之者。
三、於行使林產採取權時犯之者。
四、結夥二人以上或僱使他人犯之者。
五、以贓物為原料，製造木炭、松節油、其他物品或培植菇類者
    。
六、為搬運贓物，使用牲口、船舶、車輛，或有搬運造材之設備
    者。
七、掘採、毀壞、燒燬或隱蔽根株，以圖罪跡之湮滅者。
八、以贓物燃料，使用於礦物之採取，精製石灰、磚瓦或其他物
    品之製造者。

司法院資訊處製作；財團法人民間司法改革基金會備份。
